臺灣高等法院臺中分院刑事裁定　　　　　100年度抗字第375號
抗　告　人
即受刑人　　陳正德
上列抗告人因定應執行刑案件，不服臺灣彰化地方法院中華民國
100年3月10日裁定（100年度聲字第404號）提起抗告，本院裁定
如下：
    主  文
抗告駁回。
    理  由
一、本件抗告意旨略以：刑法修正後採一罪一罰，對竊盜罪實有
    欠公允，與其他諸如強盜罪、詐欺罪所定應執行刑相比，確
    有不公平之處，以本案而言，抗告人所犯均屬刑法第三百二
    十條普通竊盜罪，非同法第三百二十一條之加重竊盜罪，然
    原審卻裁定合併定應行刑為有期徒刑三年五月，顯屬過重，
    為此提出本件抗告，請求給予從輕之裁定等語。
二、按裁判確定前犯數罪者，合併處罰之，刑法第五十條定有明
    文。又依同法第五十三條，數罪併罰，有二裁判以上者，依
    第五十一條，定其應執行之刑。而刑法第五十一條第一項第
    五款，宣告多數有期徒刑者，於各刑中之最長期以上，各刑
    合併之刑期以下，定其刑期，但不得逾三十年。復按執行刑
    之量定，係事實審法院之職權，本有自由裁量之餘地，原裁
    定所定執行刑，倘未逾法定刑範圍，亦無明顯違背正義，要
    難指摘為不當（最高法院九十五年度臺抗字第五四九號判決
    參照）。再法律上屬於自由裁量之事項，有其外部性及內部
    性界限，並非概無拘束，依據法律之具體規定，法院應在其
    範圍選擇為適當之裁判者，為外部性界限；而法院為裁判時
    ，應考量法律之目的，及法律秩序之理念所在者，為內部性
    界限。法院為裁判時，二者均不得有所踰越。在數罪併罰，
    有二裁判以上，定其應執行之刑時，固屬於法院自由裁量之
    事項，然仍應受前揭外部性界限及內部性界限之拘束（最高
    法院八十年臺非字第四七三號判例、九十四年度臺非字第二
    三三號判決參照）。
三、經查，本件抗告人即受刑人陳正德先後犯如原審裁定附表所
    示之違反毒品危害防制條例、竊盜、公共危險等共九罪，經
    臺灣臺東地方法院及臺灣彰化地方法院分別判處如原審裁定
    附表所示之刑，且均確定在案等事實，有各該判決及臺灣高
    等法院被告前案紀錄表附卷可稽。又原審裁定就抗告人前揭
    所犯各罪，定其應執行刑為有期徒刑三年五月，係在各刑中
    之最長期（有期徒刑八月）以上，各刑合併之刑期（有期徒
    刑五十二月即四年四月）以下，核未逾越法律規定之範圍，
    符合前述之外部性界限。且抗告人所犯如原審裁定附表編號
    一至四所示之罪，前曾為臺灣臺東地方法院以九十九年度交
    訴字第十號刑事判決，定其應執行刑為有期徒刑一年十月，
    就抗告人所犯如原審裁定附表編號五至八所示之罪，前曾為
    臺灣彰化地方法院以九十九年度簡字第一九六六號刑事判決
    ，定其應執行刑為有期徒刑一年四月，此亦有相關刑事判決
    在卷可憑。則原審裁定就上開八罪及如其附表編號九所示經
    臺灣彰化地方法院以九十九年度易字第一０一三號判決判處
    之有期徒刑七月部分，合併定其應執行刑為有期徒刑三年五
    月，此項裁量職權之行使，自無濫用權利，而違反法律之目
    的及法律秩序之理念所在，即於前述內部性界限無違。是本
    件原審所裁定之應執行刑，其裁量用法並無不當，所裁量之
    應執行刑亦未逾法定刑之範圍，抗告人仍以上開情詞提起本
    件抗告，其抗告並無理由，應予駁回。
四、據上論結，應依刑事訴訟法第四百十二條，裁定如主文。
中    華    民    國   100    年    4     月    27    日
            刑事第七庭    審判長法  官  林  榮  龍
                                法  官  黃  仁  松
                                法  官  王  義  閔
上列正本證明與原本無異。
如不服本裁定，得於裁定送達後五日內向本院提出抗告狀(須附繕本)。
                                書記官  王  麗  珍
中    華    民    國   100    年    4     月    27    日